【裁判字號】    98,台上,391
【裁判日期】    980122
【裁判案由】    違反毒品危害防制條例
【裁判全文】
最高法院刑事判決              九十八年度台上字第三九一號
上  訴  人  甲○○
上列上訴人因違反毒品危害防制條例案件，不服台灣高等法院台
南分院中華民國九十七年十一月十七日第二審判決（九十七年度
上訴字第一一六九號，起訴案號：台灣台南地方法院檢察署九十
七年度毒偵字第二００一號），提起上訴，本院判決如下：
    主  文
上訴駁回。
    理  由
一施用第一級毒品部分：
按刑事訴訟法第三百七十七條規定，上訴於第三審法院，非以判
決違背法令為理由，不得為之。是提起第三審上訴，應以原判決
違背法令為理由，係屬法定要件。如果上訴理由書狀並未依據卷
內訴訟資料，具體指摘原判決不適用何種法則或如何適用不當，
或所指摘原判決違法情事，顯與法律規定得為第三審上訴理由之
違法情形，不相適合時，均應認其上訴為違背法律上之程式，予
以駁回。又按依刑事訴訟法第三百五十條、第三百六十一條、第
三百六十二條、第三百六十七條規定，不服地方法院之第一審判
決而上訴者，須提出上訴書狀，並應敘述具體理由，為上訴必備
之程式；其所提出之書狀未敘述上訴理由，或僅曾以言詞陳述上
訴理由者，均應於上訴期間屆滿後二十日內補提理由書於第一審
法院。第一審法院經形式審查，認逾期未補提上訴理由者，應定
期間先命補正；逾期未補正者，為上訴不合法律上之程式，應以
裁定駁回。倘已提出上訴理由，但所提非屬具體理由者，則由第
二審法院以上訴不合法律上之程式，判決駁回。而所謂具體理由
，必係依據卷內既有訴訟資料或提出新事證，指摘或表明第一審
判決有何採證認事、用法或量刑等足以影響判決本旨之不當或違
法，而構成應予撤銷之具體事由，始克當之；倘僅泛言原判決認
定事實錯誤、違背法令、量刑失之過重或輕縱，而未依上揭意旨
指出具體事由，或形式上雖已指出具體事由，然該事由縱使屬實
，亦不足以認為原判決有何不當或違法者，皆難謂係具體理由，
俾與第二審上訴制度旨在請求第二審法院撤銷、變更第一審不當
或違法之判決，以實現個案救濟之立法目的相契合，並節制濫行
上訴。本件上訴人不服第一審關於論處上訴人施用第一級毒品罪
刑部分之判決，提起第二審上訴時，雖已述上訴理由，但其上
訴理由，僅泛稱其為警查獲時正處戒藥時期，且犯罪後坦承犯行
，第一審量刑（處有期徒刑一年二月）過重云云，並未就原審判
決有何違法或不當，予以具體指摘，揆諸上開說明，已難認上訴
人第二審之上訴書狀，已述具體理由。原審因而認其第二審上
訴不合法律上之程式，而依刑事訴訟法第三百六十七條前段規定
，駁回其第二審上訴。本件上訴意旨仍以第一審就上開部分量刑
過重，請從輕量刑，以便在其母親有生之年能承歡膝下云云，為
其上訴理由，而於原判決如何違背法令，並無一語涉及，此部分
之上訴自屬違背法律上之程式，應予駁回。
二施用第二級毒品部分：
按刑事訴訟法第三百七十六條所列各罪之案件，經第二審判決者
，不得上訴於第三審法院，為該法條所明定。本件上訴人施用第
二級毒品甲基安非他命部分，原審係依毒品危害防制條例第十條
第二項之施用第二級毒品罪論處罪刑，核屬刑事訴訟法第三百七
十六條第一款之案件。依首開說明，既經第二審判決，自不得上
訴於第三審法院，上訴人猶提起上訴，顯為法所不許，應予駁回
。
據上論結，應依刑事訴訟法第三百九十五條前段，判決如主文。
中    華    民    國  九十八  年    一    月  二十二  日
                      最高法院刑事第五庭
                          審判長法官  陳  正  庸
                                法官  賴  忠  星
                                法官  林  秀  夫
                                法官  宋      祺
                                法官  陳  祐  治
      本件正本證明與原本無異
                                      書  記  官
中    華    民    國  九十八  年    二    月    三    日
                                                      ｖ


司法院資訊處製作；財團法人民間司法改革基金會備份。
